# 应付账款转资本公积

提问人：haiyangzhang 时间：2011-12-13 09:46:38
请教陈版主，子公司的应付母公司的应付账款可以转增资本公积吗？公司不想转增资本，如果可以的话，这样处理需要那些资料来支持，是否涉及税金？

回答人：chenyiwei
母公司出具豁免该笔债务的通知，子公司可据此进行将应付帐款转为资本公积的处理。但这种情况在税务上是要作为债务重组所得计入子公司的应纳税所得额的。